# FEDERICO OCORO MURILLO

### **Datos de Contacto**

Email federico.ocoro@gmail.com Teléfono 3134709617



# **Habilidades**

Comunicación Efectiva Adaptabilidad

Empatía

Trabajo colaborativo

Construcción y Diseño Planes de

Pruebas

Análisis e Interpretación de Datos

Comunicación Asertiva

Capacidad de Liderazgo

### **Software**

Aplicación para gestión de Relación

Clientes-CRM

Aplicación para Gestión en Oficinas-

**SOFIA** 

Jira: Zephyr y Confluence

Postman

SoapUI

Aplicación para modelado e

implementación de Procesos

Automatizados-Bizagi

Aplicación para Gestión Documental y

Workflow-OnBase

# **Idiomas**

Ingles



#### **Perfil**

Administrador de Empresas en formación, con amplia experiencia como analista de aseguramiento de calidad de software y líder de pruebas. Participación en la implementación en producción procesos de canales virtuales, canales físicos, procesos batch, reportería, generación de informes de ley, manejo de dispositivos biométricos, cajeros automáticos, audiorespuesta, integración entre aplicativos, Proyectos de Automatización implementando metodología ágil SCRUM como BPM´s, Workflow y RPA en aplicaciones OnBase, Bizagi y Automation Anywhere.

# **Experiencia laboral**

2014-06

## Analista de Pruebas

- 2023-07

Banco Popular, Bogotá

Análisis de requerimientos de tecnología para asignación y seguimiento a fábrica de pruebas, planeación de pruebas, construcción y ejecución de casos de pruebas, coordinación de equipos de trabajo, análisis e identificación de necesidades funcionales y técnicas para proyectos de tecnología, integración con legados a través de microservicios, conocimiento de archivos de intercambios bancarios desde el Core Bancario.

2012-11 - 2014-05

# Gestor Operativo Medios de Pago

Banco Popular, Bogotá

Servicio al Cliente, realce de tarjetas de crédito, procesos de compensación y análisis.

- Realce de Tarjeta de Crédito.
- · Análisis de extractos y validación en aplicación First Data.
- Validación y compensación contable de tarjeta de crédito.

## Educación

2012-02

## Administración de Empresas

- actualmente

CUN (Corporación Unificada Nacional de Educación Superior), Bogotá

# Cursos

2023-05	Principios y Buenas Prácticas de Programación en Java – izi Academy
2023-05	Fundamentos Programación Orientada a Objetos en Java - izi Academy
2023-04	Habilidades Comunicativas – Udemy
2023-04	Comunicación Avanzada – Udemy
2023-04	Liderazgo y Gestión de Equipos – Udemy
2023-04	Gestión de Proyectos – Udemy
2023-03	Scrum y Agile – Udemy
2023-03	Oracle Cloud Infrastructure 2022 Certified Foundations Associate – Oracle
2020-08	SCRUM FUNDAMENTALS - VMEDU
2018-08	ISTQB FOUNDATION – FUNDACIÓN EGRESADOS U. DISTRITAL